【裁判字號】    97,交易,110
【裁判日期】    970925
【裁判案由】    過失傷害
【裁判全文】
臺灣板橋地方法院刑事判決             97年度交易字第110號
公  訴  人  臺灣板橋地方法院檢察署檢察官
被      告  甲○○
上列被告因過失傷害案件，經檢察官提起公訴（97年度調偵字第
124 號），本院判決如下：
    主  文
甲○○從事業務之人，因業務上之過失傷害人，處有期徒刑貳月
，如易科罰金，以新臺幣壹仟元折算壹日。
    事  實
一、甲○○係泰暘砂石有限公司之司機，為從事駕駛業務之人，
    於民國96年5 月23日18時21分許，駕駛車號445 －TD號自用
    半聯結車，沿臺北縣林口鄉台15線往林口方向行駛，行經臺
    北縣林口鄉台15線22公里處前，本應注意駕駛人駕駛汽車，
    應遵守道路交通標誌、標線、號誌之指示，在禁止左轉路段
    ，不得迴車，及聯結車不得迴轉，而依當時天候晴、路面鋪
    裝柏油且乾燥、無缺陷、無障礙物、視距良好並無不能注意
    之情事，竟疏未注意該處快車道設置禁止左右轉標誌，即貿
    然在外側快車道往左迴車，適乙○○駕駛車號BP－3586號小
    自客車行經該處，亦疏未注意車前狀況且超速行駛，甲○○
    （起訴書誤載為黃偕明）所駕駛之上開半聯結車左側車身因
    而撞及乙○○所駕駛之上開自小客車右前車頭及右前葉子板
    ，致乙○○受有胸壁挫傷、筋膜炎、左手中指挫傷等傷害。
    而甲○○於肇事後犯罪未被有偵查權之機關或公務員發覺前
    向到場處理之臺北縣政府警察局新莊分局員警坦承犯行，並
    進而接受裁判。
二、案經乙○○訴由臺北縣政府警察局新莊分局報請臺灣板橋地
    方法院檢察署檢察官偵查起訴。
    理  由
一、按刑事訴訟法第159 條第1 項雖規定，被告以外之人於審判
    外之言詞或書面陳述，除法律有規定外，不得作為證據。惟
    同法第159 條之5 第1 、2 項已規定，經當事人於審判程序
    同意作為證據，法院審酌該言詞陳述或書面陳述作成時之情
    況，認為適當者，亦得為證據。當事人、代理人或辯護人於
    法院調查證據時，知有第159 條第1 項不得為證據之情形，
    而未於言詞辯論終結前聲明異議者，視為有前項之同意（指
    同條第1 項之同意作為證據），此乃第159 條第1 項所容許
    ，得作為證據之例外規定之一。經查，本案被告甲○○及檢
    察官於言詞辯論終結前，均未就所調查之證據主張有刑事訴
    訟法第159 條第1 項不得為證據之情形，本院復審酌各該證
    據作成時並無違法及證明力明顯過低之瑕疵等情況，認為適
    當，是本案經調查之證據均有證據能力，合先敘明。
二、訊據被告甲○○對於上揭時、地駕車肇事之事實業於警詢、
    偵訊及本院審理時坦承不諱，核與告訴人乙○○於警詢、偵
    查及本院審理時指述之情節相符，並有事故現場圖、道路交
    通事故調查報告表(一)、(二)各乙紙、現場相片16幀、長庚紀念
    醫院出具之診斷證明書2 紙、車籍查詢- 基本資料詳細畫面
    1 份在卷可資佐證（見偵查卷第7 至9 頁、第12至21頁、第
    24 頁） 。按駕駛人駕駛汽車，應遵守道路交通標誌、標線
    、號誌之指示；又汽車在禁止左轉路段，不得迴車；聯結車
    不得迴轉，道路交通安全規則第90條、第106 條第3 款、第
    6 款分別定有明文。被告於上揭時、地駕駛半用聯結車，應
    注意能注意而不注意上開規定，以致肇事，被告之行為自有
    過失。另按行車速度，依速限標誌或標線之規定；汽車行駛
    時，駕駛人應注意車前狀況，並隨時採取必要之安全措施，
    道路交通安全規則第93條、第94條第3 項亦分別定有明文，
    第查，上揭肇事路段之速限為70公里，此有前揭道路交通事
    故照片（編號2 所示之速限標誌）及調查報告表(一)在卷為憑
    ，又告訴人於警詢時已自陳其於本件肇事前之車速約80公里
    等語明確（見偵查卷第6 頁），是以告訴人駕駛自用小客車
    肇事時，疏未注意車前狀況且超速駕駛，於本件肇事亦與有
    過失至明。況本件經送台灣省臺北縣區車輛行車事故鑑定委
    員會鑑定結果，亦持相同見解，有各該委員會96年9 月19日
    北縣鑑字第960973號鑑定意見書1 份在卷可稽，益證被告確
    有過失。被告過失行為與被害人之傷害間復具有相當因果關
    係。是本案事證已甚明確，被告犯行堪以認定，應依法論科
    。
三、被告係從事駕駛業務之人，其因業務上之過失致告訴人受有
    傷害，所為係犯刑法第284 條第2 項前段之業務過失傷害罪
    。又其肇事後未被有偵查權之公務員或機關發覺其為犯嫌前
    ，留在事故現場向到場處理之警員自承犯行，此有臺北縣政
    府警察局新莊分局道路交通事故肇事人自首情形紀錄表1 紙
    在卷可憑，其已進而接受裁判，合乎自首之要件，依刑法第
    62 條 前段規定減輕其刑。爰審酌被告從事駕駛業務，竟疏
    於注意遵守道路交通標誌之指示，其過失之程度、對告訴人
    身體所生之危害程度、犯罪後坦承犯行態度尚稱良好，已承
    諾分期賠償告訴人12萬元，惟迄今仍分文未賠償予告訴人，
    兼酌以被告之品行、生活狀況等一切情狀，量處如主文所示
    之刑，並諭知易科罰金之折算標準，以資懲儆。
據上論斷，應依刑事訴訟法第299 條第1 項前段、刑法第284 條
第2 項前段、62條前段、第41條第1 項前段，刑法施行法第1 條
之1 第1 項、第2 項前段，判決如主文。
本案經檢察官江祐丞到庭執行職務。
中    華    民    國    97    年    9     月    25    日
                        交通法庭法  官  林淑婷
以上正本證明與原本無異
如不服本判決應於送達後十日內向本院提出上訴狀
                                書記官  莊川億
中    華    民    國    97    年    9     月    26    日
附錄本案論罪科刑法條全文：
中華民國刑法第284條
因過失傷害人者，處6 月以下有期徒刑、拘役或5 百元以下罰金
，致重傷者，處1 年以下有期徒刑、拘役或5 百元以下罰金。
從事業務之人，因業務上之過失傷害人者，處1 年以下有期徒刑
、拘役或1 千元以下罰金，致重傷者，處 3 年以下有期徒刑、
 拘役或2 千元以下罰金。


司法院資訊處製作；財團法人民間司法改革基金會備份。
